# 资产集合计划合并报表 2

提问人：4927129 时间：2017-11-02 15:28:50
请教陈版主，现有一证券公司A作为管理人发行一项资产集合计划，存续期 20 年，可展期，本计划分为优先级和劣后级，本计划收益分配在扣除本计划的相关费用后优先满足优先级份额的本金及预期年化收益，剩余收益全部归劣后级享有，本计划认购规模上限为40 亿元，优先级和劣后级比例不超过3:1，优先级预期年化收益率为7.3%，管理人以自有资金认购份额不超过计划总份额50%。其他相关资料如下： 1 、管理费 按照前一日委托资产净值1%年费率计算 2 、收益分配： 计划收益指利息收入、投资收益、公允价值变动损益和其他业务收入扣除相关费用后的余额 可供分配收益指截止收益分配日资产管理计划未分配收益与未分配收益中已实现收益孰低数 （ 1 ）优先级收益-优先级份额的份数优先级份额的参与价格该笔优先级份额预期收益率*持有天数 （ 2 ）劣后级份额收益=本次收益分配可供分配的收益-本次收益分配已向全部优先级份额分配的收益-本计划的相关费用 当本计划提前终止合同且存续期不满一年，则以计划财产为限，在扣除各项费用后偿还委托人本金及收益。 请教陈版主，根据以上信息可否将上述计划纳入合并报表范围内？

回答人：chenyiwei
与你的前一个问题类似，也应当纳入A的合并报表范围。本案例中虽然A公司持有劣后级份额只有50%，但其享有排他性的投资决策权，这是其他劣后级投资人所不具备的，所以仍满足“控制三要素”。